【裁判字號】    97,易,689
【裁判日期】    970430
【裁判案由】    竊盜
【裁判全文】
臺灣士林地方法院刑事判決               97年度易字第689號
公  訴  人  臺灣士林地方法院檢察署檢察官
被      告  甲○○
上列被告因竊盜案件，經檢察官提起公訴（97年度偵字第4843號）
，因被告於本院準備程序中為有罪之陳述，經裁定以簡式審判程
序審理，本院判決如下：
    主  文
甲○○共同攜帶兇器竊盜，累犯，處有期徒刑拾月。鐵製T 字起
子壹支沒收。
    事  實
一、甲○○於民國94年間因竊盜案件，經本院94年度易字第503
    號判處有期徒刑7 月確定，並於95年6 月30日（起訴書誤植
    為5 月30日）執行完畢，仍不知悛悔，復與真實年籍姓名不
    詳綽號「阿文」之成年男子，基於為自己不法所有意圖之犯
    意聯絡，於97年3 月23日凌晨1 時許持甲○○所有、足以對
    人之身體、生命產生威脅之兇器鐵製T 字起子1 支，由甲○
    ○把風，綽號「阿文」者持該T 字起子打開洪琮凱停放於台
    北市士林區○○○路○ 段231 巷23號前之車牌號碼CTY- 913
    號重型機車置物箱，共同竊取其內洪琮凱汽車駕駛執照1 枚
    。嗣於97年4 月1 日上午6 時許，甲○○為警在北市士林區
    ○○○路5 段295 號前查獲，起出洪琮凱失竊之汽車駕駛執
    照1 張。
二、案經臺北市政府警察局士林分局報請臺灣士林地方法院檢察
    署檢察官偵查起訴，嗣甲○○於本院準備程序中為有罪之陳
    述，經裁定以簡式審判程序審理。
    理  由
一、前揭犯罪事實，業據被告甲○○於警偵訊及本院審理中坦承
    不諱，核與證人洪琮凱於警訊中指證前揭時地車牌號碼CTY-
    913 號重型機車置物箱內財物失竊之情節相符，並出據贓物
    領具1 紙為憑。又被告自承用以開啟機車置物箱之T 字起子
    ，材質為鐵，既足以將機車置物箱開啟，可見堅硬銳利，自
    足以危及人之身體、生命安全，確為凶器無訛，堪認被告關
    於竊盜犯行之自白與事實相符。事證明確，應予論科。
二、核被告所為，係犯刑法第321 條第1 項第3 款之攜帶兇器竊
    盜罪，其與綽號「阿文」之成年男子就上開犯罪，有犯意聯
    絡、行為分擔，均為共同正犯。又被告甲○○於94年間因竊
    盜案件，經本院94年度易字第503 號判處有期徒刑7 月確定
    ，並於95年6 月30日執行完畢，有台灣高等法院被告前案紀
    錄表在卷為憑，5 年內故意再犯本案有期徒刑以上之罪，為
    累犯，均依法加重其刑。爰審酌被告正值壯年，除有前述應
    依累犯情節加重之前科紀錄外，又有多次財產犯罪紀錄經刑
    之訴追及矯治，有前揭紀錄表可稽，本次竟又攜帶兇器行竊
    ，除侵害財產法益外，亦危及他人生命、身體安全，公訴人
    求處有期徒刑1 年，雖非無由，然被告本次竊盜所則限於汽
    車駕照1 張，侵害之法益極微，遽處有期徒刑1 年，恐有失
    比例原則，且其於犯後尚能坦承犯行，不無悔意等一切情狀
    ，量處有期徒刑10月。
三、被告行竊用鐵製T 字起子1 把為其所有，並由共犯綽號「阿
    文」者持有中，業據被告供明在卷，並無證據證明業已滅失
    ，爰依刑法第38條第1 項第2 款之規定宣告沒收。
四、檢察官雖以被告前有竊盜犯行，業經刑罰處遇仍未能收其效
    ，而再犯竊盜罪，足見被告有犯罪之習慣，應有加強矯治之
    必要，請求諭知於刑之執行前令入勞動場所強制工作等語。
    惟按保安處分係針對受處分人將來之危險性所為之處置，以
    達教化、治療之目的，為刑罰之補充制度，保安處分中之強
    制工作，旨在對嚴重職業性犯罪及欠缺正確工作觀念或無正
    常工作因而犯罪者，強制其從事勞動，學習一技之長及正確
    之謀生觀念，使其日後重返社會，能適應社會生活。然保安
    處分之措施亦含社會隔離、拘束身體自由之性質，其限制人
    民之權利，實與刑罰同，自應受比例原則之規範，使保安處
    分之宣告，與行為人所為行為之嚴重性、行為人所表現之危
    險性，及對行為人未來行為之期待性相當（最高法院91年度
    臺上字第4625號判決意旨參照）。經查，被告於94年間因竊
    盜案件，經本院94年度易字第503 號判處有期徒刑7 月確定
    ，於95年6 月30日執行完畢後，又於96年9 月22日犯竊盜罪
    ，經本院96年度易字第1933號判處有期徒刑9 月，甫於97年
    3 月4 日確定，此有臺灣高等法院被告前案紀錄表及本院96
    年度易字第1933號刑事判決在卷可查，是被告於前案竊盜執
    行完畢後迄今2 年間，僅為2 次竊盜犯行，所得均微，尚難
    據此即認定被告有竊盜之犯罪習慣，本院認宣告如主文所示
    之刑，已足與被告犯行之處罰相當，足收儆懲之效，而無另
    宣告強制工作以預防矯治其社會危險性之必要，爰不另為強
    制工作之諭知，併此敘明。
據上論斷，應依刑事訴訟法第273 條之1 第1 項、第299 條第1
項前段，刑法第28條、第321 條第1 項第3 款、第47條第1 項、
第38條第1 項第2 款，判決如主文。
本案經檢察官余秉甄到庭執行職務。
中    華    民    國    97    年    4    月    30    日
                  刑事第六庭法  官  楊得君
以上正本證明與原本無異。
如不服本判決應於判決送達後10日內向本院提出上訴狀。
                            書記官  陳佳伶
中    華    民    國    97    年    5    月    5     日
附錄本案論罪科刑法條之依據：
中華民國刑法第321條
（加重竊盜罪）
犯竊盜罪而有左列情形之一者，處 6 月以上、 5 年以下有期徒
刑：
一  於夜間侵入住宅或有人居住之建築物、船艦或隱匿其內而犯
    之者。
二  毀越門扇、牆垣或其他安全設備而犯之者。
三  攜帶兇器而犯之者。
四  結夥三人以上而犯之者。
五  乘火災、水災或其他災害之際而犯之者。
六  在車站或埠頭而犯之者。
前項之未遂犯罰之。


司法院資訊處製作；財團法人民間司法改革基金會備份。
